臺灣高等法院臺中分院刑事判決
111年度上訴字第1076號
上  訴  人  
即  被  告  張源閑



義務辯護人  黃柏霖律師
上列上訴人即被告因違反毒品危害防制條例案件，不服臺灣臺中
地方法院110年度訴字第1730號中華民國111年3月15日第一審判
決（起訴案號：臺灣臺中地方檢察署110年度偵字第24167號），
提起上訴，本院判決如下：
    主  文
上訴駁回。
    犯罪事實
一、張源閑明知甲基安非他命係毒品危害防制條例第2條第2項第
    2款所列管之第二級毒品，未經許可，不得持有、販賣，竟
    基於販賣第二級毒品以營利之犯意，意圖營利販賣第二級毒
    品甲基安非他命（下稱甲基安非他命），先在Twitter交友
    軟體上，以暱稱「冰兒」之帳號，於民國110年5月19日公開
    貼文「今日起音樂課可以約我了唷，還有還有需收費餒…裝
    備也能找我唷，開始好好賺錢，愛你們小冰已上線（糖果、
    飲料貼圖）」等語，並於110年6月14日公開貼文：「吃飽了
    就該上音樂課，#需裝備找我喔（糖果、飲料貼圖）」，而
    以上揭公開張貼販毒廣告之方式，向不特定網友販售糖果（
    指甲基安非他命）。嗣經警方從事網路巡邏時發現，乃自11
    0年7月26日晚上11時7分許起，先後以Twitter交友軟體及
　　Wechat通訊軟體與其聯絡，詢問：「裝備1罐怎算、一杯（
    飲料貼圖）」等語，張源閑即回稱：「最近不玩了，我玩（
    糖果貼圖）」等語，警方詢問：「（糖果貼圖）臺灣的最近
    2500拿不太到，你那邊喊到多少」等語，張源閑回稱：「我
    3000，1.8，東西都好的」、「3000/0.8，我出是這樣，在
    外講3000/1，這樣才對」等語，警方回稱：「你東西好我拿
    多一點也不是不行，當給你抽的抖內，3000/1，我抖內你50
    0啊」等語，張源閑回稱：「好啊，自取嗎」等語，警方回
    稱：「對啊」等語。雙方乃約定以新臺幣（下同）3,500元
    之價格，由張源閑販賣1公克甲基安非他命給喬裝買家之警
    方。嗣張源閑依約於110年7月27日下午5時5分許，前往約定
    交易地點即臺中市○里區○○街0段000號前警方所駕駛之自用
    小客車內，張源閑於車內即將以香菸盒包裝之甲基安非他命
    1包販賣並交付予喬裝買家之警方後，於同日下午5時10分許
    ，即當場為埋伏之員警逮捕，致張源閑販賣第二級毒品之行
    為因而未遂。警方並扣得該包販售之毒品甲基安非他命（驗
    餘淨重0.8758公克）及張源閑用以聯絡販毒之蘋果廠牌iPho
    ne行動電話1支（含SIM卡1枚）。
二、案經臺北市政府警察局大同分局報請臺灣臺中地方檢察署檢
    察官偵查起訴。
    理    由
壹、關於證據能力部分：
一、被告之自白，非出於強暴、脅迫、利誘、詐欺、疲勞訊問、
    違法羈押或其他不當方法，且與事實相符者，得為證據，刑
    事訴訟法第156 條第1 項定有明文。亦即被告之自白係出於
    自由意思，且與事實相符者，即有證據能力，反之，若係非
    法取供者，因其陳述非出於任意性，其所為之陳述即無證據
    能力。本案上訴人即被告張源閑（下稱被告）於警詢、偵訊
    、原審準備程序與審理時確有於各次訊問時，依法告知被告
    權利後，再就犯罪事實逐一訊問被告，並予其充分之機會說
    明與解釋，且亦查無其有遭受強暴、脅迫、利誘、詐欺、疲
    勞訊問、違法羈押或其他不當方法之狀態下而為自白之情事
    ，或有何外部因素足資影響被告陳述之意思自由，是以被告
    於警詢、偵訊、原審就關於販賣第二級毒品甲基安非他命未
    遂所為之自白，均堪認係出於自由意志，且與下述證據相符
    ，足認被告該自白核與事實相符，依法自得作為證據。
二、司法警察機關調查中之案件，為因應實務上或因量大、或有
    急迫之現實需求，併例行性當然有鑑定之必要者，例如毒品
    之種類與成分、尿液之毒品反應，或者槍彈有無殺傷力等鑑
    定，基於檢察一體原則，得由該管檢察長對於轄區內之案件
    ，以事前概括選任鑑定人或囑託鑑定機關、團體之方式，俾
    便轄區內之司法警察官、司法警察對於調查中之此類案件，
    得即時送請先前已選任之鑑定人或囑託之鑑定機關、團體實
    施鑑定，以求時效（法務部92年9月1日法檢字第0920035083
    號函參照，刊載於法務部公報第312期）。此種由檢察機關
    概括選任鑑定人或概括囑託鑑定機關、團體，再轉知司法警
    察官、司法警察於調查犯罪時參考辦理之作為，法無明文禁
    止，係為因應現行刑事訴訟法增訂傳聞法則及其例外規定之
    實務運作而為。此種由司法警察官、司法警察依檢察官所概
    括選任之鑑定人或囑託鑑定機關、團體所為之鑑定結果，與
    檢察官選任或囑託為鑑定者，性質上並無差異，同具有證據
    能力（最高法院98年度台上字第6122號判決意旨參照）。而
    交通部民用航空局航空醫務中心係經檢察機關概括選任為毒
    品、尿液檢驗之鑑定機關之一，為本院審判實務所知悉，故
    本案由臺北市政府警察局大同分局將扣案白色透明結晶送請
    上開鑑定機構所為之鑑驗報告，即具有證據能力。
三、刑事訴訟法第159條之5規定：「（第1項）被告以外之人於
    審判外之陳述，雖不符前4 條之規定，而經當事人於審判程
    序同意作為證據，法院審酌該言詞陳述或書面陳述作成時之
    情況，認為適當者，亦得為證據。（第2 項）當事人、代理
    人或辯護人於法院調查證據時，知有第159 條第1 項不得為
    證據之情形，而未於言詞辯論終結前聲明異議者，視為有前
    項之同意。」，其立法意旨在於傳聞證據未經當事人之反對
    詰問予以核實，原則上先予排除，惟若當事人已放棄詰問或
    未聲明異議，基於證據資料愈豐富，愈有助於真實發現之理
    念，且強化言詞辯論原則，法院自可承認該傳聞證據例外擁
    有證據能力。又按刑事訴訟法第159條之5立法意旨，在於確
    認當事人對於傳聞證據有處分權，得放棄反對詰問權，同意
    或擬制同意傳聞證據可作為證據，屬於證據傳聞性之解除行
    為，如法院認為適當，不論該傳聞證據是否具備刑事訴訟法
    第159條之1至第159條之4所定情形，均容許作為證據，不以
    未具備刑事訴訟法第159條之1至第159條之4所定情形為前提
    。本案判決下列所引用被告以外之人於審判外之陳述，被告
    及其原審辯護人於原審準備程序均同意上開證據具有證據能
    力（見原審卷第83至84頁），並於原審審理時對於上開證據
    之證據能力均表示沒有意見（見原審卷第156至157頁），辯
    護人及檢察官於本院審理時對於上開證據之證據能力均表示
    沒有意見（見本院卷第77至78頁），且檢察官、被告及其辯
    護人均未於言詞辯論終結前聲明異議，本院審認上開證據作
    成時之情況，應無違法取證或不當情事，且與本案待證事實
    間復具有相當之關聯性，以之作為證據應屬適當，依刑事訴
    訟法第159條之5規定，自有證據能力。
四、傳聞法則乃對於被告以外之人於審判外之言詞或書面陳述而
    為之規範，關於非供述證據之物證，或以科學、機械之方式
    ，對於當時狀況所為忠實且正確之記錄，性質上並非供述證
    據，均應無傳聞法則規定之適用；如該非供述證據非出於違
    法取得，並已依法踐行調查程序，即不能謂無證據能力（最
    高法院97年度台上字第1401號、第6153號、第3854號判決可
    資參照）。查本案扣案之物係警方依法所查扣，上開扣案之
    物品非屬供述證據，且係合法取得之證物，又與本案具有自
    然之關聯性，並無事證足認係實施刑事訴訟程序之公務員違
    背法定程序而取得之證據，並無依法應予排除之情事，自得
    作為證據。
貳、實體部分：
一、認定犯罪事實所憑之證據及理由：　　
　㈠被告經本院合法傳喚均未到庭，惟其對於上開犯罪事實於警
    詢、偵訊、原審準備程序與審理時均坦承不諱（見110年度
    偵字第24167號〈下稱偵卷〉第49至55頁、第119至125頁；原
    審卷第83頁、第159頁），並有臺北市政府警察局大同分局
    搜索扣押筆錄暨扣押物品目錄表、扣案毒品照片、行動電話
    Twitter通訊軟體推文畫面及對話紀錄截圖照片、行動電話W
    eChat通訊軟體對話紀錄截圖照片及語音對話譯文在卷可稽
    （見偵卷第63至65頁、第70頁、第75至96頁），此外，復有
    扣案被告持用販賣甲基安非他命聯繫使用之蘋果廠牌iPhone
    行動電話1支（含SIM卡1枚）及供販賣之第二級毒品甲基安
    非他命1包可資佐證；而上開扣案毒品結晶，經送驗結果，
    確檢出第二級毒品甲基安非他命成分，此有交通部民用航空
    局航空醫務中心航藥鑑字第0000000號毒品鑑定書附卷可按
    （見偵卷第135至137頁）。
　㈡被告於偵訊供稱：（問：Twitter「冰兒」及微信「冰（花）
    都是你的帳戶？）是，警方出示的Twitter和微信訊息都是
    我傳的。Twitter是用別的手機傳的，微信是用警察扣案的
    手機傳的。（問：於110年5月19日你曾張貼「今日起音樂課
    可以約我了唷，還有需收費，裝備也能找我唷。開始好好賺
    錢，愛你們小冰已上線」，並有音符、愛心、糖、飲料的圖
    案。是何意？）叫人家來跟我買毒，糖果圖案是指安非他命
    ，這些訊息是公開的，每個人都可以看到。（問：如果有收
    到錢而交易成功，你能從中獲利多少錢？）我賣出三千元，
    轉手過程中，我可以留一點毒品自己施用等語（見偵卷第11
    6頁），核與被告以Twitter「冰兒」及微信「冰（花）於11
    0年5月19日上午傳送之訊息相符（見偵卷第75頁），且被告
    於偵訊亦坦承上開貼文是叫人家來跟我買毒，糖果圖案是指
    安非他命等情，已如前述；再被告於偵訊亦坦認：（問：11
    0年7月27日下午5時5分許，在臺中市○里區○○街0段000號前
    警方駕駛之車牌號碼000-0000號自用小客車內，你是否正在
    販賣甲基安非他命給喬裝買家之警察？）是，當時我是準備
    要賣扣案的甲基安非他命，我打算賣三千元，毒品已經交給
    對方，我被警察抓之前。還沒收到錢，我毒品交給對方，就
    被警察抓了等情（見偵卷第116頁），並有雙方間通訊軟體
    推文畫面及對話紀錄截圖照片附卷可佐（見偵卷第75至92頁
    ），本院審酌我國對於販賣毒品之行為科以高度之刑責，衡
    諸買賣雙方以Wechat相互聯絡時，為躲避遭查緝，僅在WeCh
    at約定見面時、地，或略述種類、數量、價格之其一，極為
    常見，況買賣雙方交易毒品事項，或已有默契，或見面後再
    洽談，未必於Wechat中詳實約妥細節，惟幾均以暗語或彼此
    已有默契之含混語意而為溝通，則縱雙方未明示交易毒品之
    種類，苟無違背經驗法則及論理法則，仍得據以認定毒品交
    易行為之存在，更何況被告於偵訊亦已坦認其當時是準備要
    賣扣案的甲基安非他命3千元給對方，並已將毒品甲基安非
    他命交給對方，始為警查獲，故被告前揭自白核與事實相符
    ，洵堪採信。
　㈢刑事偵查技術上所謂之「釣魚偵查」，係指對於原已犯罪或
    具有犯罪故意之人，以設計引誘之方式，使其暴露犯罪事證
    ，而加以逮捕或偵辦而言，此純屬偵查犯罪技巧之範疇，並
    未違反憲法對於基本人權之保障，且於公共利益之維護有其
    必要性存在，故依「釣魚」方式所蒐集之證據資料，原則上
    非無證據能力。而所謂「陷害教唆」，則指行為人原不具犯
    罪之故意，純因司法警察之設計教唆，始萌生犯意，進而實
    行犯罪構成要件之行為者而言，因係以引誘或教唆犯罪之不
    正當手段，使原無犯罪故意之人因而萌生犯意，實行犯罪行
    為，再進而蒐集其犯罪之證據，予以逮捕偵辦，此種誘人犯
    罪之手段顯已違反憲法對於基本人權之保障，且已逾越偵查
    犯罪之必要程度，對於公共利益之維護並無意義，其因此所
    取得之證據資料，應不具有證據能力。又於俗稱「釣魚」或
    「誘捕偵查」之情形，因毒品買者為協助警察辦案佯稱購買
    ，而將販賣者誘出以求人贓俱獲，因其無實際買受之真意，
    且在警察監視之下伺機逮捕，事實上亦不能真正完成買賣，
    則該次行為，僅能論以販賣未遂（最高法院100 年度台上字
    第4498號判決意旨參照）。本案係因警方於執行網路巡邏勤
    務時，發現被告在Twitter交友軟體上，以暱稱「冰兒」之
    帳號，於110年5月19日公開貼文「今日起音樂課可以約我了
    唷，還有還有需收費餒…裝備也能找我唷，開始好好賺錢，
    愛你們小冰已上線（糖果、飲料貼圖）」等語，並於同年6
    月14日公開貼文：「吃飽了就該上音樂課，#需裝備找我喔
    （糖果、飲料貼圖）」，而以上揭公開張貼販毒廣告之方式
    ，向不特定網友販售糖果（指甲基安非他命），員警乃佯裝
    毒品買家，於109年7月26日晚上11時7分許起，先後以
　　Twitter交友軟體及Wechat通訊軟體與被告聯絡，詢問被告
    ：「裝備1罐怎算、一杯（飲料貼圖）」等語，被告即回稱
    ：「最近不玩了，我玩（糖果貼圖）」等語，警方詢問：「
    （糖果貼圖）臺灣的最近2500拿不太到，你那邊喊到多少」
    等語，被告回稱：「我3000，1.8，東西都好的」、「3000/
    0.8，我出是這樣，在外講3000/1，這樣才對」等語，警方
    回稱：「你東西好我拿多一點也不是不行，當給你抽的抖內
    ，3000/1，我抖內你500啊」等語，被告回稱：「好啊，自
    取嗎」等語，警方回稱：「對啊」等語。雙方乃約定以3,50
    0元之價格，由被告販賣1公克甲基安非他命給喬裝買家之警
    方。嗣被告依約於110年7月27日下午5時5分許，前往約定交
    易地點即臺中市○里區○○街0段000號前警方駕駛之自用小客
    車內，被告於車內即將以香菸盒包裝之甲基安非他命1包販
    賣並交付予喬裝買家之警方後，即為埋伏員警當場逮捕，並
    扣得該包販售之毒品甲基安非他命及被告用以聯絡販毒之行
    動電話1支（含SIM卡1枚），顯見被告原已具有意圖營利而
    販賣毒品之犯意，而前往約定之交易毒品地點，進行毒品交
    易，並為該喬裝買家之員警當場逮捕，而實際上無法真正完
    成此次毒品甲基安非他命之買賣，應屬販賣第二級毒品未遂
    無疑。被告上訴雖辯稱警方若無購買毒品之真意，則警方之
    舉即為引誘他人犯罪，警方以非法之手段引誘被告犯罪（即
    俗稱「釣魚」），有違法之虞云云，即無足採。
　㈣按販賣毒品係違法行為，非可公然為之，亦無公定價格，且
    容易分裝、增減份量，而買賣之價格，可能隨時依交易雙方
    關係之深淺、購毒者之資力、需求量及對行情之認知、毒品
    來源是否充裕、查緝是否嚴謹、風險大小等情形，而異其標
    準，非可一概而論，從而販賣之利得，除販賣之價量俱臻明
    確外，委難查得實情，然販賣者從價差或量差中牟利之方式
    雖異，其意圖營利之販賣行為則無二致。上訴人辯稱無營利
    意圖，致無法查得其販賣毒品之實際利得若干。然毒品量微
    價高，取得不易，政府懸為厲禁，凡販賣毒品者，茍無利益
    可圖，應無甘冒危險，而平價供應他人施用之理，因此其取
    得毒品之價格必較出售之價格低廉，或以同一價格售賣而減
    少毒品之份量，而從中賺取差價牟利無疑（最高法院103年
    度台上字第3862號判決意旨參照）。查，被告於原審審理時
    供稱：當天是以3,000元加上抖內的500元合計3,500元販賣
    本案甲基安非他命，可以賺1,500元等語（見原審卷第159頁
    ），足認被告確係基於營利之意圖而為交付毒品之行為，灼
    然至明。
　㈤綜上所述，被告辯稱警方之舉係違法引誘他人犯罪並無足採
    。本案事證已臻明確，被告上開販賣第二級毒品未遂犯行堪
    予認定，應依法予以論罪科刑。
二、論罪部分：
　㈠核被告所為，係犯毒品危害防制條例第4條第6項、第2項販賣
    第二級毒品未遂罪。被告持有第二級毒品甲基安非他命之低
    度行為，應為其販賣該毒品之高度行為所吸收，不另論罪。
　㈡被告已著手於販賣第二級毒品行為之實行，惟因員警自始即
    無購買毒品真意而未遂，其所生危害既較既遂犯輕，爰依刑
    法第25條第2項之規定減輕其刑。
　㈢被告對於販賣第二級毒品未遂之犯罪事實，於警詢、偵查、
    原審審理時均自白犯罪，其於本院審理時雖未到庭陳述，惟
    被告之辯護人表示其曾與被告討論本案案情，被告陳稱其並
    無否認犯罪之意思，只是希望能獲得輕判之機會，上訴部分
    僅爭執警方偵辦過程，而非否認犯罪等語（見本院卷第226
    頁），應依毒品危害防制條例第17條第2項之規定遞減輕其
    刑。
　㈣被告於警詢供稱：毒品來源為朋友綽號「阿仁」之人，真實
    姓名年籍資料都不知道等語（見偵卷第53頁），而本案並未
    因被告之供述而查獲其他正犯或共犯，自無從依毒品危害防
    制條例第17條第1項之規定減輕或免除其刑。
　㈤按量刑固屬法院自由裁量之職權，然仍應受比例、罪刑相當
    原則等法則之拘束，並非可恣意為之，致礙及公平正義之維
    護，必須兼顧一般預防之普遍適應性與具體個案特別預防之
    妥當性，始稱相當。刑法第59條之酌量減輕其刑，必須犯罪
    另有特殊之原因與環境等等，在客觀上足以引起一般同情，
    認為即予宣告法定低度刑期尤嫌過重者，始有其適用（最高
    法院51年台上字第899號判例、77年度台上字第4382號判決
    意旨參照）。本院考量第二級毒品對社會秩序及國民健康危
    害甚鉅，被告為智識健全之人，對於政府嚴格查緝販賣毒品
    自無不知之理，竟仍為本案販賣第二級毒品犯行，嚴重影響
    社會治安，毒品危害防制條例第4條第2項販賣第二級毒品罪
    之法定本刑為「無期徒刑或10年以上有期徒刑」，而被告犯
    行經依刑法第25條第2項、毒品危害防制條例第17條第2項之
    規定遞減輕其刑後，其法定最低刑度已非高；且衡以被告所
    犯之販賣第二級毒品未遂罪，對於社會治安可能造成之不良
    影響，實難認有何客觀上足以引起一般同情之顯可憫恕或予
    以宣告法定最低度刑期猶嫌過重之情形，故本院認被告所為
    販賣第二級毒品未遂犯行，核無再行適用刑法第59條規定減
    輕其刑之餘地。
三、原審以被告上開販賣第二級毒品未遂犯行事證明確，適用刑
    事訴訟法第299條第1項前段，毒品危害防制條例第4條第6項
    、第2項、第17條第2項、第18條第1項、第19條第1項，刑法
    第11條、第25條等規定，並以行為人之責任為基礎，審酌被
    告並無前科，有臺灣高等法院被告前案紀錄表附卷可稽，其
    明知毒品具有成癮性，服用後會產生依賴性、耐藥性，且戒
    癮不易，嚴重妨害人之身心健康，竟販賣第二級毒品以牟利
    ，將致購買毒品者沈迷於毒癮而無法自拔，直接戕害國民身
    心健康，並進而導致施用毒品者為購買毒品施用而觸犯刑典
    之情事發生，而間接危害社會治安助長毒品氾濫，嚴重影響
    社會治安，所為實值非難；惟念其犯後坦承犯行，態度尚可
    ，且本案因員警自始即無購買毒品真意而未遂，並衡酌本件
    查獲被告販賣第二級毒品未遂之次數為1次、對象為1人，併
    斟酌其販賣毒品之數量及利益，暨其為智識程度、就業情形
    、家庭生活及經濟狀況（見原審卷第161頁）、犯罪方法、
    手段等一切情狀，量處有期徒刑2年8月。並敘明：㈠扣案白
    色透明結晶塊1袋（驗餘淨重0.8758公克），經鑑驗含第二
    級毒品甲基安非他命成分，有交通部民用航空局航空醫務中
    心航藥鑑字第0000000號毒品鑑定書附卷可憑（見偵卷第135
    至137頁），被告於原審審理時供稱：扣案的安非他命是我
    要賣給對方的等語（見原審卷第157頁），應依毒品危害防
    制條例第18條第1項前段規定諭知沒收銷燬之。扣案毒品之
    外包裝已用於包裹上開毒品，難以與毒品完全析離，應一併
    沒收銷燬。㈡扣案蘋果廠牌iPhone行動電話壹支（含
　　SIM卡壹枚），係供被告販賣第二級毒品聯繫所用，業經被
    告供承在案（見原審卷第157頁），爰依毒品危害防制條例
    第19條第1項規定宣告沒收。經核原審判決認事用法核無違
    誤，量刑亦屬妥適。
四、關於上訴理由之審酌：
  ㈠被告上訴意旨略以：本案警方之舉即為引誘他人犯罪，警方
    以非法之手段引誘被告犯罪（即俗稱「釣魚」），有違法之
    虞等語。
　㈡本院查：被告係基於意圖營利販賣毒品甲基安非他命之犯意
    ，先在Twitter交友軟體上，以暱稱「冰兒」之帳號公開張
    貼販毒廣告之方式，向不特定網友販售「糖果」（指甲基安
    非他命），嗣經警方於網路巡邏時發現，乃自110年7月26日
    ，先後以Twitter交友軟體及Wechat通訊軟體與其聯繫購買
    甲基安非他命之相關事宜後，雙方約定以3,500元之價格，
    由被告販賣1公克甲基安非他命給喬裝買家之警方，嗣被告
    依約於同年月27日下午5時5分許，前往約定交易地點與喬裝
    買家之警方交易毒品後，當場即為埋伏之警方逮捕，
　　而販賣第二級毒品未遂。是以被告上訴以警方之舉即為引誘
    他人犯罪，警方以非法之手段引誘被告犯罪（即俗稱「釣魚
    」），有違法之虞等語，即無足採。本案被告上訴意旨所陳
    並無足採，且被告及其辯護人在本院並未提出其他有利之證
    據或辯解，被告上訴為無理由，應予以駁回其上訴。
五、被告經合法傳喚，無正當之理由不到庭，爰不待其陳述，逕
    行判決。　　
據上論結，應依刑事訴訟法第371條、第368條，判決如主文。
本案經檢察官洪佳業提起公訴，檢察官郭棋湧到庭執行職務。
中　　華　　民　　國　　111 　年　　9 　　月　　27　　日
              刑事第二庭　  審判長法　官　何志通
                                  法　官　葉明松
                                  法　官　石馨文
以上正本證明與原本無異。
如不服本判決應於收受送達後二十日內向本院提出上訴書狀，其
未敘述上訴理由者，並得於提起上訴後二十日內向本院補提理由
書（均須按他造當事人之人數附繕本）「切勿逕送上級法院」。
因疫情而遲誤不變期間，得向法院聲請回復原狀。

                                  書記官  陳儷文 　　　
中　　華　　民　　國　　111 　年　　9 　　月　　27　　日
附錄論罪科刑法條：
毒品危害防制條例第4條
製造、運輸、販賣第一級毒品者，處死刑或無期徒刑；處無期徒
刑者，得併科新臺幣3千萬元以下罰金。
製造、運輸、販賣第二級毒品者，處無期徒刑或10年以上有期徒
刑，得併科新臺幣1千5百萬元以下罰金。
製造、運輸、販賣第三級毒品者，處7年以上有期徒刑，得併科
新臺幣1千萬元以下罰金。
製造、運輸、販賣第四級毒品者，處5年以上12年以下有期徒刑
，得併科新臺幣5百萬元以下罰金。
製造、運輸、販賣專供製造或施用毒品之器具者，處1年以上7年
以下有期徒刑，得併科新臺幣1百50萬元以下罰金。
前五項之未遂犯罰之。